臺灣高等法院刑事判決　　　　　　　　　　　　　九十一年度交上易字第七十八號
　　上　訴　人
　　即　被　告　乙○○
右上訴人因過失傷害案件，不服臺灣板橋地方法院九十一年度交易字第七號，中華民
國九十一年一月三十日第一審判決（起訴案號：臺灣板橋地方法院檢察署九十年度偵
字第一六○一六號），提起上訴，本院判決如左：
    主  文
上訴駁回。
    事  實
一、乙○○於民國九十年六月二十二日晚上十時三十分許，駕駛車牌號碼ＨＧ─二○
    ○七號自用小客車，沿臺北縣樹林市○○路，由樹林往板橋方向行駛，途經樹林
    市○○路四三九之一號前之內側快車道時，應注意汽車行駛時，駕駛人應注意車
    前狀況，並隨時採取必要之安全措施，及當地行車速度限速為時速六十公里，而
    依當時夜間有照明、路面無缺陷、視距良好，又無不能注意之情形，竟疏未注意
    車前狀況及速限標誌，仍以七十公里之時速超速行駛，適有一不詳車號汽車自外
    側車道變換至其行駛之內側車道，乙○○因閃煞不及且操控失當致向路邊偏滑，
    竟衝入樹林市○○路四三九之一號屋內，除撞毀屋內陳列商品外，並致屋內之甲
    ○○遭撞及而受有頭部外傷、頭皮裂傷（二乘一乘零點一公分，縫二針）、左肘
    擦傷（二乘二公分，縫一針）、左腿挫傷之傷害。乙○○在肇事後於甲○○向警
    方報案，於警員仲逸萍前往現場尚不知係何人肇事時，即在場向其表示係其肇事
    而自首，進而接受本件裁判。
二、案經甲○○訴由臺北縣警察局樹林分局報請臺灣板橋地方法院檢察署檢察官偵查
    起訴。
    理  由
一、訊據上訴人即被告乙○○坦承於右揭時地超速駕車因閃避變換車道之他車而肇事
    之事實不諱，核與告訴人甲○○指訴情節相符。而依卷附道路交通事故調查表內
    警繪事故現場圖及照片所示，肇事地點限速六十公里，現場遺有煞車痕十六點五
    公尺，由被告遵行車道彎向對向車道，被告車輛停置於路旁屋內，門窗破毀，屋
    內物品散落滿地，足見被告自白超速行駛操控不當而衝入路邊房屋之事，信而有
    徵。按汽車行駛時，駕駛人應注意車前狀況，並隨時採取必要之安全措施；行車
    速度應依標誌或標線，不得超速；道路交通安全規則第九十三條第一項、第九十
    四條第三項分別定有明文。被告為駕駛人，理應注意及此，而依當時夜間有照明
    、路面無缺陷、視距良好（見道路交通事故調查報告表所載），無不能注意之情
    事，被告竟疏未注意以致肇事，顯有過失。而告訴人因本件車禍受有頭部外傷、
    頭皮裂傷（二乘一乘零點一公分，縫二針）、左肘擦傷（二乘二公分，縫一針）
    、左腿挫傷之傷害，有告訴人提出之診斷證明書一紙在卷可憑，被告過失行為與
    告訴人之傷害間顯具有相當因果關係。從而，本件事證明確，被告犯行堪以認定
    ，應依法論科。
二、核被告所為，係犯刑法第二百八十四條第一項前段之過失傷害人罪。被告於肇事
    後告訴人向警報案，仍在場向據報前來尚不知係何人肇事之警員仲逸萍坦承肇事
    ，有警員仲逸萍出具之自首調查表存卷可佐，被告對未發覺之犯罪自首而受裁判
    ，應依法減輕其刑。原審審酌被告過失程度、所生危害、肇事後態度及事後尚未
    與告訴人達成和解賠償等一切情狀，依刑法第二百八十四條第一項前段、第六十
    二條前段、第四十一條第一項前段、罰金罰鍰提高標準條例第一條前段、第二條
    ，判處被告有期徒刑三月，並諭知易科罰金之折算標準，其認事用法及量刑，並
    無不合。被告上訴意旨略以其有和解誠意，請求從輕量刑並宣告緩刑云云，為無
    理由，應予駁回。
據上論斷，應依刑事訴訟法第三百六十八條，判決如主文。
本案經檢察官謝英民到庭執行職務。
中      華      民      國     九十一     年      四      月    十七    日
                              臺灣高等法院刑事第五庭
                                  審判長法  官  曾  德  水
                                        法  官  蘇  素  娥
                                        法  官  楊  貴  雄
右正本證明與原本無異。
不得上訴。
                                        書記官  林  淑  貞
中      華      民      國     九十一     年      四      月    十八    日
附錄：本判決論罪科刑法條全文
刑法第二百八十四條第一項：
一因過失傷害人者，處六月以下有期徒刑、拘役或五百元以下罰金。致重傷者，處一
  年以下有期徒刑、拘役或五百元下罰金。
